臺灣高雄地方法院刑事判決　　　　　　100年度簡上字第648號
上　訴　人
即　被　告　鍾萬樹
上列上訴人即被告因違反電子遊戲場業管理條例案件，不服本院
高雄簡易庭中華民國100 年10月7日100年度簡字第3580號所為第
一審簡易判決（聲請簡易判決處刑書案號：臺灣高雄地方法院檢
察署100年度偵字第11828、17412 號），提起上訴，本院管轄之
第二審合議庭判決如下：
    主  文
原判決關於鍾萬樹部分撤銷。
鍾萬樹共同犯電子遊戲場業管理條例第二十二條之非法營業罪，
累犯，處有期徒刑月，如易科罰金，以新臺幣壹仟元折算壹日
。扣案之電子遊戲機「彩金大聯盟水果盤」壹臺（含IC板壹塊）
及新臺幣貳佰壹拾元均沒收。
    事  實
一、鍾萬樹前因詐欺案件，經本院以95年度易字第10號判決判處
    有期徒刑4 月確定，甫於民國95年9 月5 日易科罰金執行完
    畢，詎猶不知悔改，明知未依電子遊戲場業管理條例規定領
    有電子遊戲場業營業級別證者，不得經營電子遊戲場業，竟
    仍與邱鴻榮（業經本院以100 年度簡字第3580號判決判處拘
    役50日確定）、真實姓名年籍不詳綽號「阿宏」之成年男子
    （下稱「阿宏」）共同基於非法經營電子遊戲場業之犯意聯
    絡，自民國100 年2 月底某日起，由邱鴻榮提供其所經營位
    於高雄市○○區路成功路112 號之麵攤，而由鍾萬樹及「阿
    宏」在該處擺設電子遊戲機「彩金大聯盟水果盤」1 臺，以
    供不特定人投幣打玩。嗣於100 年3 月18日下午1 時許，為
    警至上址實施臨檢當場查獲，並扣得上開電子遊戲機1 臺（
    含IC板1塊）及機臺內10元硬幣21枚共新臺幣（下同）210元
    ，始悉上情。
二、案經高雄市政府警察局仁武分局移送臺灣高雄地方法院檢察
    署檢察官聲請簡易判決處刑。
    理  由
壹、證據能力部分：
    被告以外之人於審判外之陳述，雖不符同法第159 條之1 至
    第159 條之4 之規定，但經當事人於審判程序同意作為證據
    ，法院審酌該言詞陳述或書面陳述作成時之情況，認為適當
    者，亦得為證據，同法第159 條之5 第1 項定有明文。本判
    決所引用之傳聞證據，均經本院依法踐行調查證據程序，當
    事人於審判程序亦同意作為證據，本院審酌證據資料作成時
    之情況，並無違法不當及證明力明顯過低之瑕疵，且無依法
    應排除其證據能力之情形，認以之作為證據應屬適當，故有
    證據能力。
貳、實體部分：
一、上開事實，業據上訴人即被告鍾萬樹於本院審理中坦承不諱
    ，核與共同被告邱鴻榮於偵查中所為之供述、證人周金燕於
    偵查中所為之證述情節均相符合，並有高雄市政府警察局仁
    武分局仁武分駐所臨檢紀錄表1 紙、現場照片8 張在卷足憑
    （見警卷第13、17至20頁），復有電子遊戲機「彩金大聯盟
    水果盤」1 臺（含IC板1 塊）、10元銅板21枚扣案可佐，本
    件事證明確，被告犯行洵堪認定，應依法論科。
二、核被告所為，係違反電子遊戲場業管理條例第15條，未依本
    條例規定辦理營利事業登記者，不得經營電子遊戲場業之規
    定，應依同條例第22條規定論處。被告與邱鴻榮、「阿宏」
    就上開犯行，具有犯意聯絡及行為分擔，均應論以共同正犯
    。被告自100 年2 月底某日起迄至100 年3 月18日下午1 時
    許為警查獲時止所為之上開犯行，係基於同一經營之決意，
    於密切接近之時、地反覆持續為之，以達其牟利之目的，依
    社會通念，於客觀上符合一個反覆、延續性之行為特徵，在
    刑法評價上，應僅成立集合犯之一罪。被告前因詐欺案件，
    經本院以95年度易字第10號判決判處有期徒刑4 月確定，甫
    於95年9 月5 日易科罰金執行完畢等情，有臺灣高等法院被
    告前案紀錄表1 份在卷可查，其前受徒刑之執行完畢，5 年
    以內故意再犯本件有期徒刑以上之罪，為累犯，應依刑法第
    47條第1 項規定加重其刑。
三、原審以被告前開違反電子遊戲場業管理條例規定非法經營電
    子遊戲場業之犯行罪證明確，因而予以論罪科刑，固非無見
    。惟按刑之量定，為求個案裁判之妥當性，法律賦予法院裁
    量之權，於科刑時自應具體審酌刑法第57條所列各款情狀，
    為被告量刑輕重之標準，俾符合罪刑相當，使罰當其罪，輕
    重得宜。本件被告已於本院審理中坦承上開犯行，誠有悔意
    ，則被告前述犯罪情節既屬輕微，予以量處有期徒刑5 月，
    確嫌過重，原審未及審酌此情，被告上訴意旨認原審量刑過
    重，即有理由，自應由本院將原判決撤銷改判。爰審酌被告
    前於89年間曾有違反電子遊戲場業管理條例案件之前科，有
    臺灣高等法院被告前案紀錄表1 份在卷足憑，竟復於上開時
    地違法經營電子遊戲場業，妨害主管機關對於電子遊戲場業
    之管理，所為固屬非是；惟念其犯後尚知坦認犯行，且其擺
    設上開電子遊戲機未及1 月即為警查獲，時間非長，經查獲
    之電子遊戲機數量復僅1 臺，犯罪情節尚屬輕微，並考量被
    告之教育程度為高中畢業，領有身心障礙手冊，家境小康，
    現從事服務業暨其犯罪之動機、手段等一切情狀，量處如主
    文第2 項所示之刑，並諭知如主文第2 項所示易科罰金之折
    算標準，以資懲儆。至扣案電子遊戲機「彩金大聯盟水果盤
    」1 臺」（含IC板1 塊）、於該電子遊戲機內所扣得之現金
    210 元，分係被告所有供其違犯本案所用之物及因犯罪所得
    之物，業據被告於警詢中供陳明確（見警卷第8 頁），爰各
    依刑法第38條第1 項第2、3款之規定，併予宣告沒收，附此
    敘明。
據上論斷，應依刑事訴訟法第455 條之1第1 項、第3 項、第364
條、第369 條第1 項前段、第299 條第1 項前段，電子遊戲場業
管理條例第15條、第22條，刑法第11條前段、第28條、第47條第
1 項、第41條第1 項前段、第38條第1 項第2 款、第3 款，判決
如主文。
中    華    民    國   100    年    12    月    30    日
                  刑事第十五庭  審判長法  官  莊珮君
                                      法  官  沈宗興
                                      法  官  許勻睿
以上正本證明與原本無異。
不得上訴。
中    華    民    國   100    年    12    月    30    日
                                      書記官  王芷鈴
附錄論罪科刑所犯法條
電子遊戲場業管理條例第15條
未依本條例規定辦理營利事業登記者，不得經營電子遊戲場業。
電子遊戲場業管理條例第22條：
違反第15條規定者，處行為人1 年以下有期徒刑、拘役或科或併
科新臺幣50萬元以上250 萬元以下罰金。